---
title: "Rapport Trafic Aérien"
author: "Projet Groupe"
date: "`r Sys.Date()`"
output: html_document
---

# ✈️ Rapport Trafic Aérien – Analyse Globale

Ce rapport présente une analyse descriptive et statistique des vols à partir de la base SQLite `flights.db`.  
Les données proviennent du package `nycflights13` et ont été nettoyées avant importation.

---

## 🔗 1. Connexion à la base SQLite

```{r setup, message=FALSE, warning=FALSE, include=FALSE}
library(DBI)
library(RSQLite)
library(dplyr)
library(ggplot2)
library(DT)

# Connexion à la base SQLite
con <- dbConnect(RSQLite::SQLite(), "../data/flights.db")
```

---

## 👀 2. Aperçu des données

```{r preview, echo=FALSE}
flights_preview <- dbGetQuery(con, "SELECT * FROM flights LIMIT 10")
DT::datatable(flights_preview)
```

---

## 📊 3. Statistiques Globales par Compagnie

```{r stats_carrier, echo=FALSE}
stats <- dbGetQuery(con, "
  SELECT carrier,
         COUNT(*) AS nb_vols,
         ROUND(AVG(dep_delay),2) AS retard_moyen,
         ROUND(AVG(arr_delay),2) AS retard_arrivee_moyen
  FROM flights
  GROUP BY carrier
  ORDER BY retard_moyen DESC
")
DT::datatable(stats)
```

---

## 📈 4. Distribution des Retards au Départ

```{r plot_delay, echo=FALSE}
delay_data <- dbGetQuery(con, "
  SELECT dep_delay FROM flights WHERE dep_delay IS NOT NULL
")
ggplot(delay_data, aes(x = dep_delay)) +
  geom_histogram(binwidth = 10, fill = 'steelblue', color = 'white') +
  xlim(-50, 200) +
  labs(title = "Distribution des Retards au Départ",
       x = "Retard (minutes)", y = "Nombre de vols")
```

---

## 🌍 5. Top 10 des Destinations les Plus Fréquentées

```{r top_destinations, echo=FALSE}
top_dest <- dbGetQuery(con, "
  SELECT dest, COUNT(*) AS nb_vols
  FROM flights
  GROUP BY dest
  ORDER BY nb_vols DESC
  LIMIT 10
")
ggplot(top_dest, aes(x = reorder(dest, nb_vols), y = nb_vols)) +
  geom_bar(stat = "identity", fill = "darkorange") +
  coord_flip() +
  labs(title = "Top 10 Destinations", x = "Destination", y = "Nombre de vols")
```

---

## ⏳ 6. Évolution du Nombre de Vols par Mois

```{r vols_mensuels, echo=FALSE}
monthly <- dbGetQuery(con, "
  SELECT strftime('%m', sched_dep_datetime) AS mois,
         COUNT(*) AS nb_vols
  FROM flights
  GROUP BY mois
  ORDER BY mois
")
ggplot(monthly, aes(x = mois, y = nb_vols, group=1)) +
  geom_line(color="red", size=1.2) +
  geom_point(size=2) +
  labs(title="Évolution Mensuelle du Trafic Aérien", x="Mois", y="Nombre de vols")
```

---

## ✅ 7. Déconnexion de la Base

```{r disconnect, include=FALSE}
dbDisconnect(con)
```

---

# ✅ Conclusion

Ce rapport fournit un **aperçu interactif et statistique du trafic aérien de NYC en 2013**.  
➡️ Il peut être enrichi par d’autres analyses comme :
- Modèles de prédiction de retards,
- Comparaison par aéroport d’origine,
- Analyse des compagnies avec les meilleurs et pires retards.

